# 执行企业会计准则的母公司，新收购执行会计制度的全资子公司

提问人：fishzh 时间：2012-05-23 17:08:57
母公司是上市公司，从 2007 年 1 月 1 日起执行企业会计准则， 2012 年新收购一家全资子公司，子公司自 2011 年 1 月 1 日起执行新的会计准则，以前则执行企业会计制度！在购买日，编制合并资产负债表时，是否应该对新收购的子公司因企业会计准则与企业会计制度的差异进行追溯调整！ 谢谢！

回答人：chenyiwei
理论上应需要，即视同被收购的子公司也是自 2007 年 1 月 1 日起执行新准则，就双方的会计政策差异，以及在当前相同的会计政策下因首次执行日不同导致的差异（主要是借款费用和研发支出资本化等在首次执行日采用未来适用法进行衔接处理的差异事项）的影响，调整被收购方的报表，然后纳入合并。实务中可以考虑重要性原则，对影响显著不重大的差异也可予以接受而不建议进一步调整。